【裁判字號】    90,訴,1508
【裁判日期】    901108
【裁判案由】    所有權移轉登記等
【裁判全文】
臺灣桃園地方法院民事判決  九十年度訴字第一五○八號
    原      告  乙○○
    送達代收人  乙○○
    被      告  嘉盛漂染股份有限公司
    法定代理人  甲○○
右當事人間請求所有權移轉登記事件，本院判決如左：
    主    文
被告應將座落於桃園縣觀音鄉區貳小段第三四地號土地所有權全部，移轉登記
予員山工業有限公司
訴訟費用由被告負擔。
    事    實
甲、原告方面：
一、聲明：請求如主文所示之判決。
二、陳述：
（一）原告於民國（下同）八十一年十月間出資購買座落於桃園縣觀音鄉區貳
      小段第三四地號土地乙筆，信託登記予被告名下，此有信託管理合約書及土地
      登記謄本可證。
（二）依兩造所簽定之信託管理合約書第九條約定：「甲方（即原告）得隨時終止信
      託合約，請求乙方（即被告）辦理本土地之所有權利移轉登記予甲方指定之人
      。」原告於九十年八月三日發函主張終止兩造之信託管理合約，請求被告將系
      爭土地移轉予訴外人員山工業有限公司。詎料，幾經催討，被告拒不履行，遂
      提本訴。
三、證據：提出信託管理買賣合約書、土地登記謄本、存證信函及回執影本各乙份為
          證。
乙、被告方面：
一、聲明：請求判決駁回原告之訴，訴訟費用由原告負擔。
二、陳述：
    被告不否認兩造之間定有信託管理契約，然原告前為被告公司股東之一，目前景
    氣不佳，堅持退股，而被告公司法定代理人甲○○為原告親侄兒，礙於情面不得
    不以公司名義將其持股全部買回，作價新台幣（下同）一千五百萬元，由被告開
    立十五紙支票分期支付，陸續兌現六百萬元後，被告經人提醒後始悉公司依法不
    得買回自己之股份，否則牴觸公司法強制規定，其買賣行為應屬無效，遂未再兌
    現其餘支票。詎原告因此另案狀告被告應給付其餘買賣價金，被告依法提出答辯
    主張兩造買賣股份之行為無效，原告之訴無理由，且原告不僅不得請求繼續給付
    價金，並應將已受領之六百萬元返還，是在原告來函請求移轉系爭不動產時，被
    告即答覆雙方尚有債權債務關係，無法辦理，為此在原告返還上開五百萬元之前
    ，被告自得拒絕移轉系爭不動產予其所指定之第三人。
三、證據：提出答辯狀影本、存證信函影本各乙份為證物。
    理    由
一、本件原告起訴主張：其於八十一年十月間出資購買座落於桃園縣觀音鄉區
    貳小段第三四地號土地乙筆，信託登記予被告名下，現依照約定終止信託登記，
    請求移轉登記予第三人，被告拒不履行，遂提起本件訴訟。被告則以雙方尚有債
    權債務關係，在此關係尚未釐清之前，被告自得加以拒絕辦理移轉登記等語置辯
    。
二、原告主張系爭土地為原告公司所有，於八十一年十月七日信託登記予被告公司名
    下之事實，已據原告提出兩造所訂立之信託管理合約書乙件為證，被告對此事實
    亦不否認，應認原告之主張為真實。
三、依照雙方所簽定之信託管理合約書第九條約定：「甲方（即原告）得隨時終止信
    託合約，請求乙方（即被告）辦理土地之所有權利移轉登記予甲方指定之人」，
    故原告既於九十年八月三日發出終止信託請求被告將系爭土地移轉予第三人員山
    工業有限公司，此有存證信函在卷可稽，而被告以雙方尚有債權債務關係存在為
    由拒絕辦理移轉登記，雖有提出答辯狀為證，但此乃雙方因買賣股票所造成之糾
    紛，與系爭信託管理並無關係，被告以此為由拒絕辦理移轉登記，顯無理由。故
    原告本於信託關係，請求被告辦理系爭土地所有權移轉登記，於法相符，應予准
    許。
據上論結，本件原告之訴為有理由，依民事訴訟法第七十八條，判決如主文。
中    華      民      國    九十      年      十一      月      八    日
                                        臺灣桃園地方法院民事第一庭
~B法      官  張益銘
右為正本係照原本作成
如對本判決上訴，須於判決送達後廿日內向本院提出上訴狀
中      華      民      國    九十      年      十一      月      八   日
~B法院書記官  卓清和


司法院資訊處製作；財團法人民間司法改革基金會備份。
